---
title: "Worldbank Datensatz"
subtitle: "verschiedene Fragestellungen"
author: "Thomas Witzani, Wenxuan Liang, Nikolai German, Yanyu Zhao"
institute: "Elisabeth Lucke"
date: "20. Januar 2025"
date-format: "DD. MMMM YYYY"
lang: de
format:
  revealjs:
    slide-number: c
    fig-align: center
    smaller: true
    footer: "Worldbank Datensatz"
    theme: white
    logo: "Ressources/LMU_Logo.svg"
editor: visual
---

# Agenda
```{r setup}
#| output: false
source("source_all.R")
ReadData()
augmentData()
```

::: {.fragment .fade-in fragment-index=1}
::: {.fragment .highlight-blue fragment-index=4}
1.  Struktur der Daten
:::
:::

::: {.fragment .fade-in fragment-index=2}
::: {.fragment .semi-fade-out fragment-index=4}
2.  Forschungsfragen
:::
:::

::: {.fragment .fade-in fragment-index=3}
::: {.fragment .semi-fade-out fragment-index=4}
3.  Zusammenfassung und Diskussion
:::
:::


## 1. Struktur der Daten
:::: {.columns}

::: {.column width="35%"}
- 3 Datensätze:
  - Worldbank 1
  - Worldbank 2
  - CO2 Emissions
- identische Struktur
- 25 unterschiedliche Länder
- 18 unterschiedliche Merkmale

:::

::: {.column width="65%"}
|Spaltenname            |Beschreibung                             |
|-----------------------|-----------------------------------------|
|Country Name           |Name des Landes                          |
|Country Code           |3 Buchstaben Abkürzung des Landes        |
|Series Name            |Name des untersuchten Merkmals           |
|Series Code            |eindeutiges Kürzel des Merkmals          |
|2000                   |Ausprägungen der Merkmale in 2000        |
|...                    |...                                      |
|2021                   |Ausprägungen der Merkmale in 2021        |
|average                |durchschnittliche Ausprägung der Merkmale|
:::

::::

# Agenda
::: {.fragment .semi-fade-out fragment-index=1}
1.  Struktur der Daten
:::

::: {.fragment .highlight-blue fragment-index=1}
2.  Forschungsfragen
:::

::: {.fragment .semi-fade-out fragment-index=1}
3.  Zusammenfassung und Diskussion
:::

## 2. Forschungsfragen
- [Elektrizität und Nationaleinkommen]{.fragment .highlight-blue fragment-index=1} 
- [Bildung]{.fragment .semi-fade-out fragment-index=1}
- [HIV-Prävalenz]{.fragment .semi-fade-out fragment-index=1} 
- [Tabakkonsum]{.fragment .semi-fade-out fragment-index=1} 
- [Landwirtschaft]{.fragment .semi-fade-out fragment-index=1} 
---

### Elektrizität und Nationaleinkommen
- [Korrelliert der Zugang zu Elektrizität mit dem Nettonationaleinkommen^[pro Kopf, adjustiert] für verschiedene Länder?]{.fragment .highlight-blue fragment-index=1}
  - [Gibt es einen Zusammenhang mit der Landesgröße?]{.fragment .semi-fade-out fragment-index=1} 
  - [Gibt es einen Zusammenhang mit der Bevölkerungsgröße?]{.fragment .semi-fade-out fragment-index=1} 
  
---

#### Kaum fehlende Daten
Lediglich das Adjustierte Nettonationaleinkommen pro Kopf verfügt bezüglich Afghanistan und dem Vereingten Königreich über fehlende Daten
```{r Elektrizität 0}
Q1_plots <- Q1()
Q1_plots[[10]]
```
---

#### Positiver Zusammenhang erkennbar
Zwischen der Elektrifizierung und dem bereinigten pro-Kopf-Einkommen scheint ein positiver 
Zusammenhang zu existieren.

```{r Elektrizität 1}
Q1_plots[[9]]
```
---

#### Auf allen Kontinenten
- Der positive Zusammenhang ist auf allen Kontinenten vorhanden
- Ein Großteil der Länder verfügt bereites über einen Elektrifizierungsgrad > 75%

```{r Elektrizität 2}
(Q1_plots[[2]] | Q1_plots[[3]]) + plot_layout(axis = "collect")
```
---

#### Berechnung der Korrelation 
- Aufgrund der Nichtlinearität verwenden wir Rangkorrelation
- Einige Länder verfügen im gesamten beobachteten Zeitraum über 100% Zugang zu Elektrizität, hier lässt sich kein Korrelationskoeffizient berechnen

```{r Elektrizität 3}
knitr::kable(Q1_plots[[8]], format = "html", align = c("l", "r"))
```
---

<!-- ### Spearman-Korrelation -->

<!-- Für Länder mit durchschnittlichem Zugang zu Elektrizität < 100 % lässt sich ein -->
<!-- Korrellationskoeefizienten berechnen. Wir verwenden die  Rangkorrellation nach Spearman: -->

<!-- $$ -->
<!-- r_{E, Y}^{Spearman} =  -->
<!-- \frac { -->
<!-- \sum_{i=1}^n (rg(E_i) - \bar{rg}_E) \cdot (rg(Y_i) - \bar{rg}_{Y})} -->
<!-- {(\sum_{i=1}^n (rg(E_i) - \bar{rg}_E)^2 \cdot (rg(Y_i) - \bar{rg}_{Y})^2))^\frac{1}{2} -->
<!-- }  -->
<!-- $$ -->
<!-- <p> -->
<!-- Mit: -->
<!-- </p> -->

<!-- - $E$ Zugang zu Elektrizität -->
<!-- - $Y$ Nettonationaleinkommen -->
<!-- --- -->

#### Korrelationskoeefizient überwiegend positiv

```{r Elektrizität 4}
Q1_plots[[1]]
```
---

### Elektrizität und Nationaleinkommen
- [Korrelliert der Zugang zu Elektrizität mit dem Nettonationaleinkommen^[pro Kopf, adjustiert] für verschiedene Länder?]{.fragment .semi-fade-out fragment-index=1} 
  - [Gibt es einen Zusammenhang mit der Landesgröße?]{.fragment .highlight-blue fragment-index=1}
  - [Gibt es einen Zusammenhang mit der Bevölkerungsgröße?]{.fragment .semi-fade-out fragment-index=1} 
---

#### Landesgröße hat keinen Einfluss
Die Stärke und Richtung der Rangkorrelation zeigt keinen Zusammenhang zur Landesgröße

```{r Elektrizität 5}
(Q1_plots[[4]] / Q1_plots[[5]]) +
    plot_layout(axes = "collect") +
    plot_annotation(caption = "Verwendeter Korrellationskoeffizient: Spearman")
```
---

### Elektrizität und Nationaleinkommen
- [Korrelliert der Zugang zu Elektrizität mit dem Nettonationaleinkommen^[pro Kopf, adjustiert] für verschiedene Länder?]{.fragment .semi-fade-out fragment-index=1}
  - [Gibt es einen Zusammenhang mit der Landesgröße?]{.fragment .semi-fade-out fragment-index=1}
  - [Gibt es einen Zusammenhang mit der Bevölkerungsgröße?]{.fragment .highlight-blue fragment-index=1}
  
---

#### Bevölkerungsgröße hat wenig Einfluss
Die Bevölkerungsgröße zeigt einen kleinen bis nicht vorhandenen positiven Zusammenhang
mit der Stärke und Richtung der Rangkorrelation

```{r Elektrizität 6}
(Q1_plots[[6]] / Q1_plots[[7]]) +
    plot_layout(axes = "collect") +
    plot_annotation(caption = "Verwendeter Korrellationskoeffizient: Spearman")

```
---

## 2. Forschungsfragen
- [Elektrizität und Nationaleinkommen]{.fragment .semi-fade-out fragment-index=1} 
- [Bildung]{.fragment .highlight-blue fragment-index=1}
- [HIV-Prävalenz]{.fragment .semi-fade-out fragment-index=1} 
- [Tabakkonsum]{.fragment .semi-fade-out fragment-index=1} 
- [Landwirtschaft]{.fragment .semi-fade-out fragment-index=1} 
---

### Bildung
- [Haben Länder mit hoher Staatsverschuldung geringer gebildete Erwerbspersonen?]{.fragment .highlight-blue fragment-index=1}
- [Sind Länder mit besser gebildeten Erwerbspersonen in der Lage, ein niedriges Schüler-Lehrer Verhältnis zu halten?]{.fragment .semi-fade-out fragment-index=1} 
  -   [Welchen Einfluss könnte dies auf die Qualität der Bildung haben?]{.fragment .semi-fade-out fragment-index=1} 

---

#### Daten fehlen großflächig
Sowohl zur Staatsverschuldung, als auch zum Bildungsgrad der Erwerbspersonen fehlen Daten.

```{r Bildung 1}
Q2_plots <- Q2()
Q2_plots[[1]]
```
---

#### Wenige komplette Paare
Folglich gibt es nur eine geringe Anzahl an kompletten Paaren von Staatsverschuldung und Bildungsgrad der Erwerbspersonen bezüglich Land und Jahr

```{r Bildung 2}
Q2_plots[[2]]
```
---

#### Kein einheitlicher Trend
Betrachtet man Staatsverschuldung und Bildungsgrad der Erwerbspersonen je Land,
zeichnet sich kein einheitlicher Trend ab.

```{r Bildung 3}
Q2_plots[[3]]
```
---

#### Korrelationskoeffizient uneinheitlich
Berechnet man die Rang-Korrelation der einzelnen Länder zeigt sich ein uneinheitliches Bild hinsichtlich Richtung und Stärke.

```{r Bildung 4}
Q2_plots[[4]]
```
---

#### Kein globaler Trend
- Die durchschnittlichen Werte für Staatsverschuldung und Bildungsquote haben einen leicht positiven Zusammenhang
- Durch Entfernen des Ausreißers (Vereingtes Königreich) verschwindet dieser Effekt
```{r Bildung 5}
Q2_plots[[5]]
```
---


### Bildung
- [Haben Länder mit hoher Staatsverschuldung geringer gebildete Erwerbspersonen?]{.fragment .semi-fade-out fragment-index=1}
- [Sind Länder mit besser gebildeten Erwerbspersonen in der Lage, ein niedriges Schüler-Lehrer Verhältnis zu halten?]{.fragment .highlight-blue fragment-index=1}
  -   [Welchen Einfluss könnte dies auf die Qualität der Bildung haben?]{.fragment .highlight-blue fragment-index=1}

---

#### Kein Zusammenhang erkennbar
Zwischen einer hohen Bildungsquote und niedrigen Schüler-Lehrer-Verhältnissen gibt es keine offensichtliche Beziehung.

```{r Bildung 6}
Q2_plots[[6]]
```
---

#### Schüler-Lehrer-Verhältnis fluktuiert
- Das Verhältnis von Schülern je Lehrer fluktuiert mitunter stark
- Auch für die Länder mit den durchschnittlich bestgebildesten Erwerbspersonen
- Ein Rückschluss auf die Bildungsqualität ist nicht möglich

```{r Bildung 7}
Q2_plots[[7]]
```

## 2. Forschungsfragen
- [Elektrizität und Nationaleinkommen]{.fragment .semi-fade-out fragment-index=1} 
- [Bildung]{.fragment .semi-fade-out fragment-index=1} 
- [HIV-Prävalenz]{.fragment .highlight-blue fragment-index=1}
- [Tabakkonsum]{.fragment .semi-fade-out fragment-index=1} 
- [Landwirtschaft]{.fragment .semi-fade-out fragment-index=1} 
---

### HIV Prävalenz
- [Gibt es eine Beziehung zwischen HIV-Prävalenz^[in der Bevölkerung zwischen 15 und 49 Jahren] und Alkoholkonsum^[pro Kopf, in Litern reinen Alkohol]?]{.fragment .highlight-blue fragment-index=1}
- [Haben Länder, mit höherer Bildungsquote^[Anteil der Erwerbspersonen mit grundlegender Schulbildung], eine  niedrigere HIV-Prävalenz?]{.fragment .semi-fade-out fragment-index=1}

---

#### Daten unvollständig
- In den Daten fehlen Beobachtungspaare für sieben Länder
- Beobachtungen für das Jahr 2021 fehlen komplett
```{r HIV-Prävalenz 1}
Q3_plots <- Q3()
Q3_plots[[1]]
```
---

#### Positiver Zusammenhang erkennbar
Vier hauptsächlich muslimisch geprägte Länder beeinflussen die Trendlinie maßgeblich.
```{r HIV-Prävalenz 2}
Q3_plots[[3]]
```
---

#### Trend zwiegespalten
- Der grundsätzliche Trend findet sich weitestgehend auch auf Kontinent-Ebene wieder.
- Man sieht bereits, dass auf Ebene der Länder der Trend keine Fortsetzung findet
```{r HIV-Prävalenz 3}
Q3_plots[[2]]
```

---

#### Gemischte Ergebnisse auf Länderebene
Spearman-Rangkorrelation zwischen HIV Prävalenz und Alkoholkonsum je Land, zeigt unterschiedlich gerichtete Zusammenhänge
```{r HIV-Prävalenz 4}
Q3_plots[[4]]
```
---

### HIV Prävalenz
- [Gibt es eine Beziehung zwischen HIV-Prävalenz^[in der Bevölkerung zwischen 15 und 49 Jahren] und Alkoholkonsum^[pro Kopf, in Litern reinen Alkohol]?]{.fragment .semi-fade-out fragment-index=1}
- [Haben Länder, mit höherer Bildungsquote^[Anteil der Erwerbspersonen mit grundlegender Schulbildung], eine  niedrigere HIV-Prävalenz?]{.fragment .highlight-blue fragment-index=1}

---

#### Zusammenhang besteht nicht
Länder mit höherer durchschnittlicher Bildungsquote haben keine niedrigere HIV-Prävalenz.
Es scheint sogar gegenteilig zu sein.

```{r HIV-Prävalenz 5}
Q3_plots[[5]]
```


## 2. Forschungsfragen
- [Elektrizität und Nationaleinkommen]{.fragment .semi-fade-out fragment-index=1} 
- [Bildung]{.fragment .semi-fade-out fragment-index=1} 
- [HIV-Prävalenz]{.fragment .semi-fade-out fragment-index=1} 
- [Tabakkonsum]{.fragment .highlight-blue fragment-index=1}
- [Landwirtschaft]{.fragment .semi-fade-out fragment-index=1} 
---

### Tabakkonsum
- Wie verhält sich das Bruttosozialprodukt pro Kopf zur Tabaknutzung der volljährigen Bevölkerung?
---

#### Daten nur in 7 Jahren vollständig

- Beobachtungen zum Tabakkonsum für Aruba fehlen durchgängig,
- für die übrigen Länder liegen sie bis 2018 nur alle fünf Jahre vor. 
```{r Tabak 1}
Q4_plots <- Q4()
Q4_plots[[1]]
```
---

#### Trend auf allen Kontinenten
Auf allen Kontinenten korrelieren höhere BIPs mit niedrigerer Prävalenz des Tabakkonsums
```{r Tabak 2}
Q4_plots[[2]]
```
---

#### Kein Trend bei ärmeren Volkswirtschaften

- Betrachtet man gesammelt die ärmeren Volkswirtschaften scheint der Trend zu verschwinden
- Auf Länderebene erscheint er wieder

```{r Tabak 3}
(Q4_plots[[4]] | Q4_plots[[3]]) + plot_layout(axes = "collect") + 
  plot_annotation(title = "BIP pro Kopf kleiner 20 000$")
```
---

#### Mehr Geld, weniger Tabak

Bei den reicheren Volkswirtschaften existiert der Trend sowohl übergreifend, also auch auf Ebene der Nationen.
```{r Tabak 4}
(Q4_plots[[6]] | Q4_plots[[5]]) + plot_layout(axes = "collect") + 
  plot_annotation(title = "BIP pro Kopf größer 20 000$")
```

## 2. Forschungsfragen
- [Elektrizität und Nationaleinkommen]{.fragment .semi-fade-out fragment-index=1} 
- [Bildung]{.fragment .semi-fade-out fragment-index=1} 
- [HIV-Prävalenz]{.fragment .semi-fade-out fragment-index=1} 
- [Tabakkonsum]{.fragment .semi-fade-out fragment-index=1} 
- [Landwirtschaft]{.fragment .highlight-blue fragment-index=1}
---

### Landwirtschaft
- [Gibt es einen Zusammenhang zwischen landwirtschaftlich genutzter Fläche^[als prozentualer Anteil der Gesamtfläche] und CO2 Emissionen^[pro Kopf] je Land?]{.fragment .highlight-blue fragment-index=1}
  - [Hat die Gesamtfläche einen Einfluss?]{.fragment .semi-fade-out fragment-index=1}

---

#### CO2-Daten zeigen Einbrüche
Die CO2 Daten weißen für mehrere Länder Einbrüche auf, welche unplausibel erscheinen

```{r Landwirtschaft 1}
Q5_plots <- Q5()
p0 <- align_patches(Q5_plots[[1]], Q5_plots[[2]])
p0[[1]]
```
---

#### CO2-Daten vermutlich fehlerhaft
Mit Hinblick auf die Variablilität sind die Einbrüche nicht trivial

```{r Landwirtschaft 2}
Q5_plots[[3]]
```
---

#### Kein mehrheitlicher Trend
- Die jeweiligen Daten der einzelnen Länder zeigen keinen mehrheitlichen Trend
- Katar sticht mit sehr hohen CO2 Emissionen pro Kopf bei sehr geringer landwirtschaftlich genutzter Fläche heraus

```{r Landwirtschaft 3}
Q5_plots[[6]]
```
---

#### Korrelationskoeffizient uneinheitlich
Die Korrelation von landwirtschaftlich genutzter Fläche und CO2 Emissionen pro Kopf ist je Land unterschiedlich gerichtet und in der Stärke variierend

```{r Landwirtschaft 4}
Q5_plots[[4]]
```
---

#### Kein globaler Trend
- Betrachtet man die beiden Faktoren jeweils im Durchschnitt, zeichnet sich ebenfalls kein Trend ab
- Der Korrelationskoeffizient unterstützt dies

```{r Landwirtschaft 5}
Q5_plots[[7]]
```
---

### Landwirtschaft
- [Gibt es einen Zusammenhang zwischen landwirtschaftlich genutzter Fläche^[als prozentualer Anteil der Gesamtfläche] und CO2 Emissionen^[pro Kopf] je Land?]{.fragment .semi-fade-out fragment-index=1}
  - [Hat die Gesamtfläche einen Einfluss?]{.fragment .highlight-blue fragment-index=1}
  
---

#### Gesamtfläche hat keinen Einfluss
Es scheint kein Zusammenhang zwischen Landesgröße und Korrelationskoeffizient^[bzgl. CO2 Emissionen pro Kopf und Anteil landwirtschaftlich genutzter Fläche] zu existieren
```{r Landwirtschaft 6}
Q5_plots[[5]]
```

# Agenda
::: {.fragment .semi-fade-out fragment-index=1}
1.  Struktur der Daten
:::

::: {.fragment .semi-fade-out fragment-index=1}
2.  Forschungsfragen
:::

::: {.fragment .highlight-blue fragment-index=1}
3.  Zusammenfassung und Diskussion
:::

## 3. Zusammenfassung und Diskussion
### Zusammenfassung
::: incremental
- Zugang zu Elektrizität korreliert stark mit dem Nettonationaleinkommen pro Kopf
- Eine hohe Staatsverschuldung hat keinen Zusammenhang mit einer geringen Bildungsquote der Erwerbspersonen
- Ein Zusammenhang zwischen Alkoholkonsum und HIV-Prävalenz besteht vermutlich nicht
- Es besteht ein negativer Zusammenhang zwischen Tabakkonsum und BIP pro Kopf
- Zwischen dem Anteil landwirtschaftlich genutzter Fläche den CO2 Emissionen pro Kopf gibt es keinen Zusammenhang
:::
---
## 3. Zusammenfassung und Diskussion
### Diskussion
::: incremental
- Wie sind die vergleichsweise niedrigen Bildungsquoten der Vereinigten Staaten und Neuseelands zu interpretieren?
- Ist der negative Zusammenhang zwischen Tabakkonsum und BIP pro Kopf auf die Anti-Rauch-Gesetze der letzten Jahrzehnte zurückzuführen?
- Sind die CO2-Daten plausibel?
:::

