---
title: "Worldbank"
author: "Thomas Witzani, Wenxuan Liang, Nikolai German, Yanyu Zhao"
format:
  revealjs:
    slide-number: c
    fig-align: center
    smaller: true
    footer: "Worldbank"
    theme: white
editor: visual
---

# Datensätze
- [Struktur]{.fragment .highlight-blue fragment-index=1}
- [Fehlende Daten]{.fragment .semi-fade-out fragment-index=1} 

## Struktur {.smaller}
:::: {.columns}

::: {.column width="35%"}
- 3 Datensätze:
  - Worldbank 1
  - Worldbank 2
  - CO2 Emissions
- identische Struktur
- 25 unterschiedliche Länder
- 18 unterschiedliche Merkmale

:::

::: {.column width="65%"}
|Spaltenname            |Beschreibung                             |
|-----------------------|-----------------------------------------|
|Country Name           |Name des Landes                          |
|Country Code           |3 Buchstaben Abkürzung des Landes        |
|Series Name            |Name des untersuchten Merkmals           |
|Series Code            |eindeutiges Kürzel des Merkmals          |
|2000                   |Ausprägungen der Merkmale in 2000        |
|...                    |...                                      |
|2021                   |Ausprägungen der Merkmale in 2021        |
|average                |durchschnittliche Ausprägung der Merkmale|
:::

::::

# Datensätze
- [Struktur]{.fragment .semi-fade-out fragment-index=1} 
- [Fehlende Daten]{.fragment .highlight-blue fragment-index=1}

## Fehlende Daten {.smaller}

```{r Fehlende Daten 1}
source("source_all.R")
ReadData()
augmentData()
(NA_plot_country | NA_plot_year) + plot_layout(axes = "collect")
```

## Fehlende Daten {.smaller}

```{r Fehlende Daten 2}
NA_plot_Series
```

## Fehlende Daten {.smaller}

```{r Fehlende Daten 3}
(NA_plot_Country_vs_Series | NA_plot_Year_vs_Series) + plot_layout(axes = "collect", guides = "collect")
```


# Forschungsfragen
- [Elektrizität und Nationaleinkommen]{.fragment .highlight-blue fragment-index=1}
- [Bildung]{.fragment .semi-fade-out fragment-index=1} 
- [HIV-Prävalenz]{.fragment .semi-fade-out fragment-index=1} 
- [Tabakkonsum]{.fragment .semi-fade-out fragment-index=1} 
- [Landwirtschaft]{.fragment .semi-fade-out fragment-index=1} 

## Elektrizität und Nationaleinkommen
- [Korrelliert der Zugang zu Elektrizität mit dem Nettonationaleinkommen^[pro Kopf, adjustiert] für verschiedene Länder?]{.fragment .highlight-blue fragment-index=1}
- [Gibt es einen Zusammenhang mit der Landesgröße?]{.fragment .semi-fade-out fragment-index=1} 
- [Gibt es einen Zusammenhang mit der Bevölkerungsgröße?]{.fragment .semi-fade-out fragment-index=1} 

## Elektrizität und Nationaleinkommen {.smaller}
Ein positiver jedoch nicht unbedingt linearer Zusammenhang ist erkennbar.

```{r Elektrizität 1}
Q1_plots <- Q1()
# Q1_plots[[2]]
Worldbank %>%
  ggplot(aes(x = `Access_to_electricity_(%_of_population)`,
             y = `Adjusted_net_national_income_per_capita_(current_US$)`,
             color = Country_Name)) +
  geom_point() +
  scale_color_manual(values = assignCountryColors(Worldbank)) +
  scale_y_log10() +
  labs(x = "Zugang zu Elektrizität\n(in % der Gesamtbevölkerung)",
       y = "Netto-pro-Kopf-Einkommen (bereinigt)",
       color = "Land")

# cor(Worldbank$`Access_to_electricity_(%_of_population)`, Worldbank$`Adjusted_net_national_income_per_capita_(current_US$)`,
#     method = "spearman",
#     use = "complete.obs")
```

## Elektrizität und Nationaleinkommen {.smaller}
Ein positiver jedoch nicht unbedingt linearer Zusammenhang ist erkennbar.

```{r Elektrizität 2}
(Q1_plots[[2]] | Q1_plots[[3]]) + plot_layout(axis = "collect")
```

## Elektrizität und Nationaleinkommen {.smaller}
Einige Länder verfügen im gesamten beobachteten Zeitraum über 100% Zugang zu Elektrizität.

```{r Elektrizität 3}
knitr::kable(Q1_plots[[8]], format = "html", align = c("l", "r"))
```

## Elektrizität und Nationaleinkommen {.smaller}

Für Länder mit durchschnittlichem Zugang zu Elektrizität < 100 % lässt sich ein
Korrellationskoeefizienten berechnen. Wir verwenden die  Rangkorrellation nach Spearman:

$$
r_{E, Y}^{Spearman} = 
\frac {
\sum_{i=1}^n (rg(E_i) - \bar{rg}_E) \cdot (rg(Y_i) - \bar{rg}_{Y})}
{(\sum_{i=1}^n (rg(E_i) - \bar{rg}_E)^2 \cdot (rg(Y_i) - \bar{rg}_{Y})^2))^\frac{1}{2}
} 
$$
<p>
Mit:
</p>

- $E$ Zugang zu Elektrizität
- $Y$ Nettonationaleinkommen



## Elektrizität und Nationaleinkommen {.smaller}

```{r Elektrizität 4}
Q1_plots[[1]]
```


## Elektrizität und Nationaleinkommen
- [Korrelliert der Zugang zu Elektrizität mit dem Nettonationaleinkommen^[pro Kopf, adjustiert] für verschiedene Länder?]{.fragment .semi-fade-out fragment-index=1} 
- [Gibt es einen Zusammenhang mit der Landesgröße?]{.fragment .highlight-blue fragment-index=1}
- [Gibt es einen Zusammenhang mit der Bevölkerungsgröße?]{.fragment .semi-fade-out fragment-index=1} 


## Elektrizität und Nationaleinkommen
```{r Elektrizität 5}
(Q1_plots[[4]] / Q1_plots[[5]]) +
    plot_layout(axes = "collect") +
    plot_annotation(caption = "Verwendeter Korrellationskoeffizient: Spearman")
```

## Elektrizität und Nationaleinkommen
- [Korrelliert der Zugang zu Elektrizität mit dem Nettonationaleinkommen^[pro Kopf, adjustiert] für verschiedene Länder?]{.fragment .semi-fade-out fragment-index=1}
- [Gibt es einen Zusammenhang mit der Landesgröße?]{.fragment .semi-fade-out fragment-index=1}
- [Gibt es einen Zusammenhang mit der Bevölkerungsgröße?]{.fragment .highlight-blue fragment-index=1}

## Elektrizität und Nationaleinkommen

```{r Elektrizität 6}
(Q1_plots[[6]] / Q1_plots[[7]]) +
    plot_layout(axes = "collect") +
    plot_annotation(caption = "Verwendeter Korrellationskoeffizient: Spearman")

```

# Forschungsfragen
- [Elektrizität und Nationaleinkommen]{.fragment .semi-fade-out fragment-index=1} 
- [Bildung]{.fragment .highlight-blue fragment-index=1}
- [HIV-Prävalenz]{.fragment .semi-fade-out fragment-index=1} 
- [Tabakkonsum]{.fragment .semi-fade-out fragment-index=1} 
- [Landwirtschaft]{.fragment .semi-fade-out fragment-index=1} 

## Bildung
- [Haben Länder mit hoher Staatsverschuldung eine geringer gebildete Arbeiterschicht?]{.fragment .highlight-blue fragment-index=1}
- [Sind Länder mit einer besser gebildeten Arbeiterschicht in der Lage, ein niedriges Schüler-Lehrer Verhältnis zu halten?]{.fragment .semi-fade-out fragment-index=1} 
  -   [Welchen Einfluss hat dies auf die Qualität der Bildung?]{.fragment .semi-fade-out fragment-index=1} 

## Bildung

```{r Bildung 1}
Q2_plots <- Q2()
Q2_plots[[1]]
```

## Bildung
- [Haben Länder mit hoher Staatsverschuldung eine geringer gebildete Arbeiterschicht?]{.fragment .semi-fade-out fragment-index=1}
- [Sind Länder mit einer besser gebildeten Arbeiterschicht in der Lage, ein niedriges Schüler-Lehrer Verhältnis zu halten?]{.fragment .highlight-blue fragment-index=1}
  -   [Welchen Einfluss hat dies auf die Qualität der Bildung?]{.fragment .semi-fade-out fragment-index=1} 

## Bildung

```{r Bildung 2}
Q2_plots[[2]]
```

## Bildung

```{r Bildung 3}
Q2_plots[[3]]
```

# Forschungsfragen
- [Elektrizität und Nationaleinkommen]{.fragment .semi-fade-out fragment-index=1} 
- [Bildung]{.fragment .semi-fade-out fragment-index=1} 
- [HIV-Prävalenz]{.fragment .highlight-blue fragment-index=1}
- [Tabakkonsum]{.fragment .semi-fade-out fragment-index=1} 
- [Landwirtschaft]{.fragment .semi-fade-out fragment-index=1} 

## HIV Prävalenz
- [Gibt es eine Beziehung zwischen HIV-Prävalenz^[% der Bevölkerung zwischen 15 und 49] und Alkoholkonsum^[pro Kopf, in Litern reinen Alkohol]?]{.fragment .highlight-blue fragment-index=1}
- [Haben Länder, mit höherer Bildungsquote^[% der Erwerbspersonen mit grundlegender Schulbildung], eine  niedrigere HIV-Prävalenz?]{.fragment .semi-fade-out fragment-index=1}

---

### Positiver Zusammenhang erkennbar
Vier hauptsächlich muslimisch geprägte Länder beeinflussen die Trendlinie maßgeblich.
```{r HIV-Prävalenz 1}
Q3_plots <- Q3()
Q3_plots[[6]]
```
---

### Trend bleibt erhalten
Der grundsätzliche Trend findet sich weitestgehend auch auf Kontinent-Ebene wieder.
```{r HIV-Prävalenz 2}
Q3_plots[[1]]
```

---

### Gemischte Ergebnisse auf Länderebene
Spearman-Rangkorrelation zwischen HIV Prävalenz und Alkoholkonsum je Land, zeigt unterschiedlich gerichtete Zusammenhänge
```{r HIV-Prävalenz 3}
Q3_plots[[7]]
```
---

## HIV Prävalenz
- [Gibt es eine Beziehung zwischen HIV-Prävalenz^[% der Bevölkerung zwischen 15 und 49] und Alkoholkonsum^[pro Kopf, in Litern reinen Alkohol]?]{.fragment .semi-fade-out fragment-index=1}
- [Haben Länder, mit höherer Bildungsquote^[% der Erwerbspersonen mit grundlegender Schulbildung], eine  niedrigere HIV-Prävalenz?]{.fragment .highlight-blue fragment-index=1}
---

### Bessere Bildung korreliert mit höherer HIV-Prävalenz?
Die Bildungsquoten von Neuseeland, Tschechien und den Vereingten Staaten beeinflussen den Trend maßgeblich.
```{r HIV-Prävalenz 4}
Q3_plots[[12]]
```
---

### Uneinheitlicher Trend innerhalb der Länder
Lediglich diese sieben Länder zeigen eine relevante Änderung in HIV-Prävalenz und Bildungsquote. 
```{r HIV-Prävalenz 5}
Q3_plots[[11]]
```

# Forschungsfragen
- [Elektrizität und Nationaleinkommen]{.fragment .semi-fade-out fragment-index=1} 
- [Bildung]{.fragment .semi-fade-out fragment-index=1} 
- [HIV-Prävalenz]{.fragment .semi-fade-out fragment-index=1} 
- [Tabakkonsum]{.fragment .highlight-blue fragment-index=1}
- [Landwirtschaft]{.fragment .semi-fade-out fragment-index=1} 

## Tabakkonsum
- Wie verhält sich das Bruttosozialprodukt pro Kopf zur Tabaknutzung der volljährigen Bevölkerung?
---

### Daten nur in 7 Jahren vollständig

- Beobachtungen zum Tabakkonsum für Aruba fehlen durchgängig,
- für die übrigen Länder liegen sie bis 2018 nur alle fünf Jahre vor. 
```{r}
Q4_plots <- Q4()
Q4_plots[[1]]
```
---

### Trend auf allen Kontinenten
Auf allen Kontinenten korrelieren höhere BIPs mit niedrigerer Prävalenz des Tabakkonsums
```{r}
Q4_plots[[2]]
```
---

### Kein Trend bei ärmeren Volkswirtschaften

- betrachtet man isoliert die ärmeren Volkswirtschaften scheint der Trend zu verschwinden,
- auf Länderebene erscheint er wieder.

```{r}
(Q4_plots[[4]] | Q4_plots[[3]]) + plot_layout(axes = "collect") + 
  plot_annotation(title = "BIP pro Kopf <= 20 000$")
```
---

### Mehr Geld, weniger Tabak

Bei den reicheren Volkswirtscahften existiert der Trend sowohl übergreifend, also auch auf Ebene der Nationen.
```{r}
(Q4_plots[[6]] | Q4_plots[[5]]) + plot_layout(axes = "collect") + 
  plot_annotation(title = "BIP pro Kopf > 20 000$")
```

# Forschungsfragen
- [Elektrizität und Nationaleinkommen]{.fragment .semi-fade-out fragment-index=1} 
- [Bildung]{.fragment .semi-fade-out fragment-index=1} 
- [HIV-Prävalenz]{.fragment .semi-fade-out fragment-index=1} 
- [Tabakkonsum]{.fragment .semi-fade-out fragment-index=1} 
- [Landwirtschaft]{.fragment .highlight-blue fragment-index=1}

## Landwirtschaft
- [Gibt es einen Zusammenhang zwischen landwirtschaftlich genutzter Fläche^[als prozentualer Anteil der Gesamtfläche] und CO2 Emissionen^[pro Kopf] je Land?]{.fragment .highlight-blue fragment-index=1}
  - [Hat die Gesamtfläche einen Einfluss?]{.fragment .semi-fade-out fragment-index=1}

---

### CO2-Daten zeigen Einbrüche
Die CO2 Daten weißen für mehrere Länder Einbrüche auf, welche unplausibel erscheinen.

```{r}
Q5_plots <- Q5()
p0 <- align_patches(Q5_plots[[1]], Q5_plots[[2]])
p0[[1]]
```
---

### CO2-Daten vermutlich fehlerhaft
Mit Hinblick auf die Variablilität sind die Einbrüche nicht trivial.

```{r}
Q5_plots[[3]]
```
---

### Kein mehrheitlicher Trend
- Die jeweiligen Daten der einzelnen Länder zeigen keinen mehrheitlichen Trend.
- Katar sticht mit sehr hohen CO2 Emissionen pro Kopf bei sehr geringer landwirtschaftlich genutzter Fläche heraus.

```{r}
Q5_plots[[6]]
```
---

### Korrelationskoeffizient uneinheitlich
Die Korrelation von landwirtschaftlich genutzter Fläche und CO2 Emissionen pro Kopf ist je Land unterschiedlich gerichtet und in der Stärke variierend.

```{r}
Q5_plots[[4]]
```
---

### Kein globaler Trend
- Betrachtet man die beiden Faktoren jeweils im Durchschnitt, zeichnet sich ebenfalls kein Trend ab.
- Der Korrelationskoeffizient unterstützt dies.

```{r}
Q5_plots[[7]]
```
---

## Landwirtschaft
- [Gibt es einen Zusammenhang zwischen landwirtschaftlich genutzter Fläche^[als prozentualer Anteil der Gesamtfläche] und CO2 Emissionen^[pro Kopf] je Land?]{.fragment .semi-fade-out fragment-index=1}
  - [Hat die Gesamtfläche einen Einfluss?]{.fragment .highlight-blue fragment-index=1}
  
---

### Gesamtfläche hat keinen Einfluss
Es scheint kein Zusammenhang zwischen Landesgröße und Korrelationskoeffizient^[bzgl. CO2 Emissionen pro Kopf und Anteil landwirtschaftlich genutzter Fläche] zu existieren.
```{r}
Q5_plots[[5]]
```




